【裁判字號】    90,簡上,106
【裁判日期】    901231
【裁判案由】    竊盜
【裁判全文】
臺灣屏東地方法院刑事判決                          九十年度簡上字第一六號
    上  訴  人  臺灣屏東地方法院檢察署檢察官
    上  訴  人
    即  被  告  甲○○
右上訴人因被告竊盜案件，不服本院屏東簡易庭九十年度屏簡字第三七六號，中華民
國九十年十月三十一日刑事簡易判決（起訴案號：台灣屏東地方法院檢察署九十年度
偵字第四九九二號）提起上訴，本院判決如左：
    主  文
上訴駁回。
    事  實  及  理  由
一、本院認定之事實、證據及理由均引用原審判決之記載。
二、本案經本院審理結果，認原審以被告攜帶兇器竊盜為由，依刑法第三百二十一條
    第一項第三款、第四十一條第一項前段、第三十八條第一項第二款、罰金罰鍰提
    高標準條例第二條規定，判處被告有期徒刑六月，如易科罰金，以三百元折算壹
    日，扣案之螺絲起子一支，噴漆一瓶均沒收。其認事用法及量刑均無不當，應予
    維持。
三、被告上訴請求從輕量刑，惟查被告所犯係刑法第三百二十一條第一項之加重竊盜
    罪，原審所處有期徒刑六月已屬法定最低度刑，因此被告之上訴沒有理由；又檢
    察官上訴認被告尚於前案（一審）判決前之九十年二月二十八日上午九時、三月
    三十一日中午十二時及四月二十四日上午五時三十分等，分別於屏東縣潮州鎮、
    高雄縣鳳山市、屏東縣內埔鄉等處，連續竊取車牌號碼ＷＨ－二五三八號、ＷＯ
    －三二五二號自用小客車及鳳梨六十六顆等物，與原判決所認定之竊盜事實有連
    續犯之裁判上一罪之關係，原審未及審酌，尚有未洽，請求撤銷原判決，另為適
    當之判決等語，惟查：（一）上開公訴人所指竊取二部自小客車及竊取鳳梨之犯
    罪時間分別在九十年二、三、四月份，與本件竊取小貨車之犯行相隔有三月餘至
    五月餘之久，雖其犯罪基本構成要件相同，然其時間並非密接，本院認其並非基
    於概括犯意為之，應非屬連續犯，宜由公訴人另行偵辦。（二）關於該ＷＨ－二
    五三八號、ＷＯ－三二五二號二部自小客車部分（被告為警查獲時係駕駛ＷＯ－
    三二五二號車身，懸掛ＷＨ－二五三八號車牌），被告否認為其所竊，辯稱自小
    客車係向案外人曾成勇所借，雖案外人曾成勇於偵查中到案否認有出借該車予被
    告，然被告仍堅稱係向曾成勇所借，其與曾成勇又無嫌隙，因此尚不能以被告持
    有該車、車牌即認被告確有竊取該二部自小客車之犯行，是其雖不無可能涉及贓
    物相關之罪，然亦與前開有罪之竊盜部分無連續犯之裁判上一罪之關係。因此公
    訴人之上訴亦無理由，均應予駁回。
四、依刑事訴訟法第四百五十五條之一第三項、第三百六十八條判決如主文。
中      華      民      國      九十      年    十二    月    三十一    日
                                審判長法  官   吳永宋
      法  官   陳松檀
                                      法  官   李淑惠
不得上訴。
                                      書記官   陳靖麗
中      華      民      國      九十      年    十二    月    三十一    日


司法院資訊處製作；財團法人民間司法改革基金會備份。
